臺灣高等法院刑事裁定
111年度抗字第975號
抗  告  人  李成霖原名李志倫





上列抗告人即受刑人因聲請定其應執行刑案件，不服臺灣桃園地
方法院中華民國111年5月31日裁定（111年度聲字第722號），提
起抗告，本院裁定如下：
    主  文
抗告駁回。
    理  由
一、原裁定意旨略以：抗告人即受刑人李成霖（下稱抗告人）因
    公共危險等案件，經法院先後判處如原裁定附表所示之刑，
    業已確定在案，有原裁定附表所示裁判及本院被告前案紀錄
    表在卷可證，茲檢察官聲請定其執行之刑，經審核認屬正當
    。原審綜合斟酌抗告人犯罪行為之不法與罪責程度、所犯附
    表所示各罪彼此之關聯性、數罪對法益侵害之加重效應、罪
    數所反映之抗告人人格特性與犯罪傾向，及對其施以矯正之
    必要性等情，並衡以各罪之原定刑期、定應執行刑之外部性
    界限及內部性界限各節，進而為整體非難之評價，裁定抗告
    人應執行有期徒刑10月等語。
二、抗告意旨略以：原裁定附表1部分，業已執行完畢，是否應
    予扣除，僅應執行有期執行4月等語。
三、按數罪併罰，有二裁判以上宣告多數有期徒刑者，於各刑中
    之最長期以上，各刑合併之刑期以下，定其應執行之刑期，
    但不得逾30年，刑法第51條第5款、第53條規定甚明。次按
    刑事訴訟法第370條第2項、第3項，已針對第二審上訴案件
    之定應執行之刑，明定有不利益變更禁止原則之適用；而分
    屬不同案件之數罪併罰有應更定執行刑之情形，倘數罪之刑
    ，曾經定其執行刑，再與其他裁判宣告之刑定其應執行刑時
    ，在法理上亦應同受此原則之拘束。亦即，另定之執行刑，
    其裁量所定之刑期，不得較重於前定之執行刑加計後裁判宣
    告之刑之總和。法院於裁量另定應執行之刑時，祗須在不逸
    脫上開範圍內為衡酌，而無全然喪失權衡意義或其裁量行使
    顯然有違比例原則之裁量權濫用之例外情形，並不悖於定應
    執行刑之恤刑目的者，即無違裁量權之內部界限（最高法院
    110年度台抗字第475號裁定意旨參照）。
四、經查：
  ㈠抗告人所犯如原裁定附表所示之罪，業經法院先後判處附表
    所示之刑，並於原裁定附表所示日期分別確定在案，有各該
    裁判及本院被告前案紀錄表在卷可按。茲檢察官向最後事實
    審之原審法院聲請就原裁定附表所示各罪定其應執行之刑，
    經原審審核認聲請為正當，斟酌抗告人犯罪行為之不法與罪
    責程度、所犯附表所示各罪彼此之關聯性、數罪對法益侵害
    之加重效應、罪數所反映之抗告人人格特性與犯罪傾向，及
    對其施以矯正之必要性等情，並衡以各罪之原定刑期、定應
    執行刑之外部性界限及內部性界限各節，進而為整體非難之
    評價，尊重各該確定判決之原裁判法院本於罪刑相當原則所
    量定之刑度，定其應執行有期徒刑10月，如易科罰金，以新
    臺幣1,000元折算1日，係在各刑中之最長期（即6月）以上
    ，各刑合併之刑期（13月）以下，復未逾附表各編號前所定
    之應執行刑加計其他裁判所處刑期之總和（即附表編號2至3
    定應執行期徒刑6月，加計附表編號1之有期徒刑6月，合計
    為12月），符合量刑裁量之外部性界限及內部性界限，要屬
    法院裁量職權之適法行使，且與法律規範之目的、精神、理
    念及法律秩序亦不相違背，核無不當。
　㈡又按數罪併罰之案件，其各罪判決均係宣告刑，並非執行刑
    ，縱令各案中一部分犯罪之宣告刑在形式上已經執行，仍應
    依法聲請犯罪事實最後判決之法院裁定，然後再依所裁定之
    執行刑，換發指揮書併合執行，其先前已執行之有期徒刑部
    分，僅應予扣除而不能認為已執行完畢，在所裁定之執行刑
    尚未執行完畢前，各案之宣告刑並不發生執行完畢之問題。
    本件受刑人所犯附表編號1所示之罪所處之刑，縱有經執行
    完畢，然附表所示各罪既合於數罪併罰之要件，依前揭說明
    ，在所裁定之應執行刑尚未執行完畢前，仍應就附表所示各
    罪所處之刑，合併定其應執行刑，至於前揭業經執行之有期
    徒刑部分，僅係就所定應執行刑執行時，應為如何折抵之問
    題。是抗告人執前詞提起抗告，自無理由，應予駁回。
五、據上論斷，依刑事訴訟法第412條，裁定如主文。
中　　華　　民　　國　　111 　年　　6 　　月　　29　　日
                  刑事第四庭    審判長法　官  陳筱珮
                                      法　官  羅郁婷
                                      法　官  柯姿佐
以上正本證明與原本無異。
不得再抗告。
                                      書記官  蔡硃燕
中　　華　　民　　國　　111 　年　　6 　　月　　30　　日